【裁判字號】    98,訴,1466
【裁判日期】    990402
【裁判案由】    違反毒品危害防制條例
【裁判全文】
臺灣屏東地方法院刑事判決              98年度訴字第1466號
公  訴  人  臺灣屏東地方法院檢察署檢察官
被      告  甲○○
上列被告因違反毒品危害防制條例等案件，經檢察官提起公訴（
98年度毒偵字第1434號），被告於準備程序中就被訴事實為有罪
陳述，經本院告知簡式審判程序之旨，並聽取當事人意見後，本
院合議庭裁定由受命法官獨任依簡式審判程序審理，判決如下：
    主  文
甲○○施用第二級毒品，累犯，處有期徒刑拾月，扣案沾黏甲基
安非他命之玻璃球壹個沒收銷燬之。又施用第一級毒品，累犯，
處有期徒刑壹年肆月，扣案沾黏海洛因之注射針筒貳支沒收銷燬
之。應執行有期徒刑貳年，扣案沾黏甲基安非他命之玻璃球壹個
、沾黏海洛因之注射針筒貳支均沒收銷燬之。
    事  實
一、甲○○前於民國88年間，因施用毒品案件，經法院裁定送觀
    察勒戒後，認無繼續施用毒品傾向，而於88年2 月26日執畢
    出所，並經臺灣高雄地方法院檢察署檢察官以87年度偵字第
    24321 號為不起訴處分確定。又於92至94年間，因施用毒品
    、竊盜等案件，分別經本院以92年度訴字第820 號判處有期
    徒刑1 年2 月與10月、93年度訴字第22號判處有期徒刑1 年
    8 月、93年度訴字第164 號判處有期徒刑1 年與8 月、93年
    度易字第207 號判處有期徒刑8 月、93年度易字第489 號判
    處有期徒刑8 月，臺灣高雄地方法院以93年度易字第905 號
    判處有期徒刑4 月、94年度訴字第302 號判處有期徒刑1 年
    ，上開各罪嗣減刑後合併執行、接續執行至97年8 月22日假
    釋出監，迨於97年12月27日假釋期滿未經撤銷視為執行完畢
    。詎其仍不知悔改，明知海洛因、甲基安非他命業經公告列
    為毒品危害防制條例之第一級、第二級毒品，不得持有、施
    用，竟基於施用第二級毒品之犯意，於98年8 月6 日23時許
    ，在屏東縣屏東市○○路媽祖巷2 號「如家客棧」內，以將
    甲基安非他命放入玻璃球內燒烤後吸食煙霧之方式，施用第
    二級毒品甲基安非他命1 次。另基於施用第一級毒品之犯意
    ，於98年8 月7 日1 時許，在上開地點，以將海洛因粉末摻
    水置入針筒後注射血管之方式，施用第一級毒品海洛因1 次
    。嗣於98年8 月7 日9 時30分許，在屏東縣屏東市○○路94
    號附近，為警執行巡邏勤務時見甲○○形跡可疑，並發現其
    手臂上有注射針孔痕跡，經調查詢問後起出所持沾黏海洛因
    之注射針筒2 支、沾黏甲基安非他命之玻璃球1 個，再經甲
    ○○同意採集尿液檢驗，結果呈現可待因、嗎啡及甲基安非
    他命陽性反應，始悉上情。
二、案經屏東縣政府警察局屏東分局報告臺灣屏東地方法院檢察
    署檢察官偵查起訴。
    理  由
一、本件係依刑事訴訟法第273 條之1 第1 項行簡式審判程序，
    其證據調查依同法第273 條之2 所定原不受審判外陳述排除
    之限制；又被告對於卷內各項證據亦不爭執證據能力，復無
    事證顯示有何違法取得或類此瑕疵之情，故卷內所列各項證
    據，自均有證據能力，合先敘明。
二、上揭犯罪事實，業經被告坦承不諱，復據前開採尿檢驗結果
    ，亦呈可待因、嗎啡及甲基安非他命陽性反應，有臺灣檢驗
    科技股份有限公司濫用藥物尿液檢驗報告、被告之尿液送驗
    代號與姓名對照表等件為憑（見偵卷第11頁、警卷第12頁）
    ，另外尚有查獲施用毒品案件報告表所示查獲情形在卷可參
    （見警卷第11頁），以及扣案沾黏海洛因之注射針筒2 支、
    沾黏甲基安非他命之玻璃球1 個，俱經檢驗確認殘留毒品成
    分無訛，有臺灣尖端先進生技醫藥股份有限公司簡易快速篩
    檢試劑初步檢驗結果、高雄醫學大學附設中和紀念醫院檢驗
    報告等件可證（見警卷第15頁、本院卷第44頁）。是認被告
    之自白與事實相符，堪予採信，從而本件罪證明確，被告犯
    行洵足認定，應依法論科。
三、按毒品危害防制條例就施用毒品者，只於「初犯」及「5 年
    後再犯」2 種情形有其追訴條件之限制，倘初犯後5 年內已
    再犯，縱第3 次或第3 次以上施用毒品之時間在初犯釋放5
    年後，仍與「5 年後再犯」有別，顯見其再犯率甚高，原實
    施之觀察勒戒或強制戒治未收實效，自應逕行追訴處罰（最
    高法院97年9 月9 日97年度第5 次刑事庭會議決議參照）。
    本件被告前於88年間因施用毒品而受觀察勒戒執行後，旋於
    92年間復施用毒品、經法院判刑，業如前述，並有前案紀錄
    表、刑案資料查註紀錄表各1 份可考，是依上揭說明，本案
    自應逕行追訴處罰。
四、按海洛因、甲基安非他命分別係毒品危害防制條例第2 條第
    2 項第1 款、第2 款所定第一級、第二級毒品。核被告所為
    ，係犯毒品危害防制條例第10條第1 項之施用第一級毒品罪
    、同條第2 項之施用第二級毒品罪。被告持有毒品之低度行
    為均應被施用之高度行為所吸收，不另論罪。被告所犯上開
    2 罪間，犯意個別、行為互殊，應分論併罰。被告曾受如事
    實欄所載判刑執行等情，有上開前案紀錄資料足稽，其於徒
    刑執行完畢後，5 年內故意再犯本件有期徒刑以上之各罪，
    為累犯，均應依刑法第47條第1 項加重刑度。爰審酌被告早
    於87年間起，即有違反麻醉藥品管理條例、毒品危害防制條
    例、竊盜等多項犯罪前科，素行甚差，有上開前案紀錄資料
    為憑，其經判刑執行等司法處遇，猶不知改過，繼續溺於毒
    害、復犯下本案，顯然未因歷次前案而記取教訓，實不宜寬
    貸，惟念及被告尚能坦然面對刑責、供承己身罪行不諱，犯
    後態度非劣等一切情狀，各量處如主文所示之刑，併依法定
    應執行刑，以資懲儆。
五、扣案注射針筒2 支、玻璃球1 個，分別殘留第一級毒品海洛
    因、第二級毒品甲基安非他命成分，有上開檢驗結果可參（
    見警卷第15頁、本院卷第44頁），該等物品因沾黏毒品無法
    析離，自應併視為查獲本件被告犯行之扣案毒品，依毒品危
    害防制條例第18條第1 項前段均宣告沒收銷燬之。
據上論斷，應依刑事訴訟法第273 條之1 第1 項、第299 條第1
項前段，毒品危害防制條例第10條第1 項、第2 項、第18條第1
項前段，刑法第11條前段、第47條第1 項、第51條第5 款，判決
如主文。
本案經檢察官曾士哲到庭執行職務
中    華    民    國    99    年     4    月     2    日
                  刑事第四庭    法  官  江振源
以上正本證明與原本無異
如不服本判決，應於判決送達後10日內向本院提出上訴書狀（應
附繕本），其未敘述上訴理由者，應於上訴期間屆滿後20日內補
提理由書狀於本院，上訴於臺灣高等法院高雄分院。
中    華    民    國    99    年     4    月     6    日
                                書記官  潘豐益
附錄本判決論罪科刑法條：
毒品危害防制條例第10條
施用第一級毒品者，處六月以上五年以下有期徒刑。
施用第二級毒品者，處三年以下有期徒刑。

司法院資訊處製作；財團法人民間司法改革基金會備份。
